台灣高等法院台中分院刑事判決　　　　　　　　　　九十年度上易字第二四四號
　　上　訴　人
　　即　被　告　丙○○
右上訴人因傷害案件，不服臺灣台中地方法院九十年易字第一七００號中華民國九十
年十月十二日第一審判決（起訴案號：臺灣台中地方法院檢察署九十年度偵字第一二
五七九號），提起上訴，本院判決如左：
      主  文
上訴駁回。
      事  實
一、丙○○於民國九十年六月二十九日十七時三十分許，在台中市西屯區○○○街三
    八之三號，因貨物運送糾紛與乙○○發生衝突，竟基於傷害人身體之犯意，以腳
    踢乙○○腹、胸部，致乙○○受有腹壁挫傷、胸壁挫傷、右耳後擦傷等傷害。
二、案經乙○○訴由台中市警察局第四分局報告台灣台中地方法院檢察署檢察官偵查
    起訴。
      理  由
一、訊據被告丙○○對於右揭時地，因委託貨物運送等問題與告訴人乙○○發生言語
    衝突，進而相互拉扯，告訴人因而報警等情自白在卷，雖矢口否認有傷害告訴人
    犯行，辯稱：「我是有到告訴人的住處，但沒有毆打告訴人，只是發生口角，並
    有在一起拉扯而已，是相互手拉衣服，我沒有用腳去踹，他也用手打我。我和他
    中間，隔了一張桌子，後來二人拉扯，後來就離開桌子到旁邊去，二人扭打抱在
    一起。他用手打我的胸部我的右手肘也有傷，但我沒有去驗傷。以當場的情況來
    看，他沒有受傷，我沒有出手打他。當時我爸爸也有看見，他和我媽媽二人有勸
    架，要把我們分開」云云。
二、本院查：
  (一)被告於前揭時、地以腳踢傷告訴人之事實，業據告訴人於警訊及偵查中指訴明確
    ，其於原審審理時仍指稱：「當天的情形是，他不高興，先拍桌子。當天他們六
    人去我那裡，我們家裡只有我和我太太二人而已，我們沒有用手拉扯，他當天蠻
    橫無理，雖有隔了桌子，但到桌子旁邊時，他有用腳踹我三次，但沒有用手打我
    ，因為他的爸爸、媽媽隔在中間，所以才要用腳踹我。之後我在案發後就去驗傷
    了。右耳的傷，可能是我倒在地上所受的傷」等語。
  (二)現場證人即被告之父親趙世灶於原審時到庭供證稱：「如被告剛剛所言，我們二
    人有勸架，我太太被撞而致跌倒。我太太倒地之後，他們才轉身扭打在一起。我
    沒有看清楚我兒子用何方法打他，因當時我很緊張，但他們二人確實有扭打」等
    語。
  (三)偵查卷附現場處理警員職務報告載明：「職於九十年六月二十九日服十八至二十
    時備勤勤務，經分局通報朝馬一街三十之三號有人滋事，經前往處理瞭解，係丙
    ○○與乙○○二人因委託貨物運輸問題發生口角，進而演變成肢體衝突，報案人
    乙○○告稱係丙○○用腳踹他已致其身體受傷，堅決提出傷害告訴」等語，復據
    告訴人提出九十年六月二十九日之診斷証明書一紙載明受有腹壁挫傷、胸壁挫傷
    、右耳後擦傷等傷害。
  (四)綜合上述，本件事證明確，被告犯行應堪認定。
三、核被告丙○○所為係犯刑法第二百七十七條第一項之傷害罪，原審因而適用刑事
    訴訟法第二百九十九條第一項前段，刑法第二百七十七條第一項、第四十一條第
    一項前段，罰金罰鍰提高標準條例第一條前段、第二條之規定，並審酌被告之品
    行、犯罪之動機、目的、手段、所生之危害及犯罪後態度等一切情狀，量處拘役
    三十日，並諭知易科罰金折算標準，其認事用法核無違誤，量刑亦屬允當，上訴
    意旨猶執陳詞否認犯罪，其上訴為無理由，應予駁回。
四、被告經合法傳喚，無正當理由不到庭，爰不待其陳述，逕行判決。
五、據上論斷，應依刑事訴訟法第三百六十八條、第三百七十一條，判決如主文。
本案經檢察官甲○○到庭執行職務。
中      華      民      國      九十一   年      一       月     二     日
                                    臺灣高等法院臺中分院刑事第四庭
                                          審判長法  官  洪  耀  宗
                                                法  官  江  德  千
                                                法  官  劉  登  俊
右正本證明與原本無異。
不得上訴。
                                                書記官  鄧  智  惠
中      華      民      國      九十一   年      一       月     三     日
                                                                        Ｉ
